臺灣臺東地方法院民事裁定
111年度消債更字第20號
聲  請  人  黃美瓊  
代  理  人  陳芬芬律師(法扶律師)
上列當事人聲請更生事件，本院裁定如下：
    主  文
聲請人甲○○自民國一一一年十一月三十日上午十時起開始更生程
序。
本件由司法事務官進行更生程序。　　
    理  由
一、按債務人不能清償債務或有不能清償之虞者，得依本條例所
    定更生程序，清理其債務；債務人無擔保或無優先權之債務
    總額未逾新臺幣（下同）1,200萬元者，於法院裁定開始清
    算程序或宣告破產前，得向法院聲請更生；債務人對於金融
    機構負債務者，在聲請更生或清算前，應向最大債權金融機
    構請求協商債務清償方案，或向其住、居所地之法院或鄉、
    鎮、市、區調解委員會聲請債務清理之調解。消費者債務清
    理條例第3條、第42條第1項、第151條第1項定有明文。又法
    院開始更生程序之裁定，應載明其年、月、日、時，並即時
    發生效力；法院裁定開始更生或清算程序後，得命司法事務
    官進行更生或清算程序，必要時得選任律師、會計師或其他
    適當之自然人或法人一人為監督人或管理人，亦為同條例第
    45條第1項、第16條第1項所明定。
二、聲請意旨略以：聲請人婚後因丈夫未曾給付生活費及未成年
    子女扶養費，為扶養兩名未成年子女，因而使用現金卡欠下
    卡債，以至收入不穩定，漸漸無法負擔卡債，因而積欠元大
    商業銀行股份有限公司等債權人債務新臺幣（下同）994,97
    6元。聲請人已由原餐廳打工職務離職，現職為臨時工，沒
    有固定雇主及工作天數，平均月收入約8,000元。聲請人每
    月個人生活必要支出為15,946元，且因小兒子在屏東監獄服
    刑，須由聲請人每月支付7,000元生活費，實有不能清償債
    務之情事。其前向本院聲請前置調解，因調解不成立，爰請
    求准予裁定開始更生程序等語。
三、經查：
（一）聲請人主張之上開事實，業據其提出財產及收入狀況說明
      書、債權人清冊、債務人清冊、財團法人金融聯合徵信中
      心當事人綜合信用報告債務清理條例前置協商專用債權人
      清冊、108-110年綜合所得稅各類所得資料清單、全國財
      產稅總歸戶財產查詢清單、勞工保險被保險人投保資料表
      及明細、臺灣臺東地方法院110司執地字第9700號執行命
      令、110司執玄字第16058號執行命令、法務部行政執行署
      花蓮分署110年健執字第141673號執行命令、戶籍謄本、
      調解筆錄可證（見本院卷第11至26、91至94頁）。而各債
      權人陳報之債權，共計3,114,844元，有各該債權陳報狀
      可查（見本院卷第35至60、76至86頁），均堪認定。
（二）聲請人名下並無財產，目前現職為臨時工，沒有固定雇主
      及工作天數，平均月收入約8,000元乙情，有全國財產稅
      總歸戶財產查詢清單、勞工保險被保險人投保資料表等件
      （見本院卷21頁、第22頁正反面）可查。　　
（三）按債務人必要生活費用，以最近一年衛生福利部或直轄市
      政府所公告當地區每人每月最低生活費一點二倍定之；受
      扶養者之必要生活費用，準用第一項規定計算基準數額，
      並依債務人依法應負擔扶養義務之比例認定之，消債條例
      第64條之2第1項及第2項定有明文。查：聲請人主張其每
      月個人生活必要支出為15,946元，核與衛生福利部所公告
      110年度臺灣省最低生活費13,288元之1.2倍15,946元（下
      稱110年度最低生活費）相當，堪屬合理，得予准許。
（四）承上，聲請人每月收入約8,000元，扣除上述每月必要生
      活費15,946元，已成負數，顯已入不敷出，與其所負債務
      約3,114,844元對比，堪認聲請人確有不能清償債務之情
      事。　
四、綜上，聲請人係一般消費者，其已達不能清償債務之程度，
    其中無擔保或無優先權之債務未逾1,200萬元，且未經法院
    裁定開始清算程序或宣告破產；又查無消債條例第6條第3項
    、第8條或第46條各款所定駁回更生聲請之事由存在，則聲
    請人聲請更生，即應屬有據。本件聲請人聲請更生既經准許
    ，併依消債條例第16條第1項命司法事務官進行本件更生程
    序，爰裁定如主文。
中　　華　　民　　國　　111 　年　　11　　月　　30　　日
                      民事第一庭  法　官　徐晶純
以上正本係照原本作成。　　　　　　　　　
本裁定不得抗告。
中　　華　　民　　國　　111 　年　　11　　月　　30　　日
                                  書記官  張耕華